臺灣桃園地方法院刑事判決　　　　　　　94年度易緝字第88號
公　訴　人　臺灣桃園地方法院檢察署檢察官
被　　　告　甲○○
　　　　　　　　　　　二樓之三.
選任辯護人　賴玉梅律師
上列被告因恐嚇取財案件，檢察官提起公訴（91年度偵字第1402
6號）後，聲請改依協商程序而為判決，法院判決如下：
    主  文
甲○○共同連續意圖為自己不法之所有，以恐嚇使人將本人之物
交付，處有期徒刑拾月，緩刑伍年。偽造之「黃伯雄」收據上偽
造之「黃伯雄」署押壹枚沒收；偽造之「吳昌儒」收據上偽造之
「吳昌儒」署押壹枚沒收；偽造之「陳智豪」收據上偽造之「陳
智豪」署押壹枚沒收；偽造之「葉佳信」收據上偽造之「葉佳信
」署押壹枚沒收。
    事實及理由
一、被告陳世政（已審結）與被害人丙○○為朋友，丙○○曾於
    民國91年2 月下旬向陳世政學習製作爆米花等生意技巧，陳
    世政即以此要求丙○○應給付其手藝費新台幣（下同）二萬
    元，丙○○依約給付後，陳世政見丙○○家境富裕，即夥同
    甲○○基於共同意圖為自己不法所有之概括犯意聯絡，連續
    於：
  (1)91年4月 25日，陳世政與甲○○共同以電話邀約丙○○至陳
    世政住處，陳世政向丙○○謊稱「丙○○得罪陳世政的小弟
    ，甲○○會請叔叔出來作和事佬，丙○○要拿出十萬元出來
    擺桌，如果不拿錢出來的話，丙○○家裡會怎麼樣，伊也不
    知道」等言語，恐嚇丙○○並致其心生畏懼，丙○○為籌措
    金錢遂返家向乙○○謊稱在外積欠他人貨款十萬元，令乙○○陷於錯誤交付十萬元予丙○○並囑咐丙○○要將收據帶回
    （告訴人丙○○涉嫌親屬間詐欺部分，未據告訴），迨丙○○將十萬元交付予陳世政與甲○○二人後，為對乙○○交代
    十萬元之流向，乃要求陳世政與甲○○與其配合，三人即基
    於行使偽造私文書之犯意聯絡，由陳世政冒用「黃伯雄」、
    「吳昌儒」名義；甲○○冒用「陳智豪」之名義，分別偽簽
    「黃伯雄」、「吳昌儒」、「陳智豪」之姓名而製作表彰上
    開款項，分別為「黃伯雄」、「吳昌儒」、「陳智豪」受領
    之不實收據各一紙，繼由丙○○持上開不實收據帶回家中交
    給乙○○，作為丙○○已將款項清償他人之依據，足生損害
    於「黃伯雄」、「吳昌儒」、「陳智豪」等三人。（告訴人
    丙○○涉嫌偽造文書部分，未據起訴）。
  (2)91年4 月下旬，陳世政與甲○○共同向丙○○謊稱「下面的
    小弟擺平了，但上面的人還沒有擺平，還有保鏢費用等，丙○○要拿十五萬元出來處理，如果不拿錢出來的話，一個禮
    拜內丙○○家裡就會出事」等言語，恐嚇丙○○，致其心生
    畏懼，再度返家謊稱在外積欠他人貨款十五萬元，向其父乙○○取得十五萬元後（告訴人丙○○涉嫌親屬間詐欺犯行，
    未據告訴），再交付予陳世政與甲○○二人，陳世政分得二
    至三萬元，丙○○、陳世政、甲○○三人，復承前開行使偽
    造私文書之犯意聯絡，由甲○○冒用偽造「葉佳信」之名義
    ，偽簽「葉佳信」之姓名，製作表彰該筆款項為「葉佳信」
    受領之不實收據一紙，繼由丙○○持上開不實收據帶回家中
    交給乙○○，作為丙○○已將款項清償他人之依據，足生損
    害於「葉佳信」。（告訴人丙○○涉嫌偽造文書部分，未據
    起訴）。
  (3)91年5 月16日傍晚，甲○○邀約丙○○至其住處之頂樓，向
    丙○○謊稱「丙○○在外面得罪陳世政大哥，伊可以請伊叔
    叔出來解決，丙○○要拿七十七萬元出來處理，如果不給錢
    的話，伊會叫人栽贓丙○○藏有毒品，並叫警察來抓丙○○
    」等言語恐嚇丙○○，陳世政亦在旁協助甲○○恐嚇丙○○
    ，丙○○心生畏懼，返家後告知乙○○渠遭恐嚇之情事，乙○○聞言，基於愛子心切，遂於隔日甲○○前來住處時，交
    付七十七萬元，甲○○收受上開款項後即以其名義出具七十
    七萬元之收據予乙○○，嗣後陳世政亦分得十八萬元。
  (4)91年6 月19日，甲○○向丙○○謊稱「伊之前幫丙○○接洽
    民間借款，款項撥下來後，丙○○卻沒有去取款，造成民間
    借貸業者利息的損失，伊可以幫丙○○擺平民間借貸業者，
    如果丙○○不拿十五萬元出來擺平的話，貸款那邊的人會傷
    害他」等言語，恐嚇丙○○並使其心生畏懼而交付甲○○十
    五萬元，嗣後陳世政亦分得三萬元。
  (5)91年 7月19日中午，陳世政與甲○○一同至丙○○家中，向
    乙○○謊稱「丙○○與陳世政、甲○○等二人一同到南部時
    ，因丙○○打電話而洩漏陳世政與甲○○之行蹤，使得暗中
    保護甲○○之兄弟死了八個，要乙○○拿出一百萬元當作兄
    弟的安家費，如果不拿錢出來的話，黑道就會傷害乙○○全
    家」等言語，恐嚇乙○○致其心生畏懼，旋於當日下午5時
    許，乙○○於家中交付十萬元予甲○○，甲○○則於同日晚
    間在其住處頂樓交付五萬元予陳世政；同年月26日，陳世政
    與甲○○二人前往丙○○住處欲再索取尾款九十萬元時，為
    現場埋伏員警當場查獲。
二、案經桃園縣警察局中壢分局報請臺灣桃園地方法院檢察署檢
    察官偵查起訴。
    理  由
二、證據：
    （一）被告甲○○本院訊問中之自白。
    （二）證人丙○○、乙○○於本院審理時之證述及同案被告
          陳世政之陳述。
    （三）扣案之偽造「黃伯雄」、「吳昌儒」、「陳智豪」「
          葉佳信」之收據各一紙在卷足憑。
三、本件經檢察官與被告甲○○於審判外達成協商之合意且被告
    已認罪，其合意內容為：被告就所犯刑法第346 條第1 項恐
    嚇取財罪、刑法第216 條、第210 條之行使偽造私文書罪等
    ，願受有期徒刑10月，緩刑5 年之宣告。經查，上開協商合
    意並無刑事訴訟法第455 條之4 第1 項所列情形之一，且檢
    察官聲請改依協商程序而為判決，本院爰不經言詞辯論，於
    協商合意範圍內為協商判決。
四、應適用之法條：刑事訴訟法第455條之4第2項、第 455條之8
    ，刑法第28條、第56條、第346 條第1 項、第216 條、210
    條、第55條、第219 條，第74條，罰金罰鍰提高標準條例第
    1條前段，判決如主文。
六、協商判決除有刑事訴訟法第455 條之4 第1 項第1 款於本訊
    問程序終結前，被告撤銷協商合意或檢察官撤回協商聲請者
    ；第2 款被告協商之意思非出於自由意志者；第4 款被告所
    犯之罪非第455 條之2 第1 項所定得以聲請協商判決者；第
    6 款被告有其他較重之裁判上一罪之犯罪事實者；第7 款法
    院認應諭知免刑或免訴、不受理者情形之一，及違反同條第
    2 項「法院應於協商合意範圍內為判決；法院為協商判決所
    科之刑，以宣告緩刑或2 年以下有期徒刑、拘役或罰金為限
    」之規定者外，不得上訴。
七、如不服本件判決，得自收受判決送達之日起10日內，向本院
    提出上訴書狀，上訴於第2審法院。
中　　華　　民　　國　　94　　年　　10　　月　　31　　日
                  刑事第五庭    審判長法　官　潘政宏
　　                                  法　官  邱滋杉
　                                    法  官  周炳全
以上正本證明與原本無異。
                                      書記官  陳夏施
中　　華　　民　　國　　94　　年　　11　　月　　1 　　日
附錄本件論罪科刑法條全文
中華民國刑法第346條
(單純恐嚇罪)
意圖為自己或第三人不法之所有，以恐嚇使人將本人或第三人之
物交付者，處六月以上五年以下有期徒刑，得併科一千元以下罰
金。
以前項方法得財產上不法之利益，或使第三人得之者，亦同。
前二項之未遂犯罰之。
中華民國刑法第216條
(行使偽造變造或登載不實之文書罪)
行使第二百十條至第二百十五條之文書者，依偽造、變造文書或
登載不實事項或使登載不實事項之規定處斷。
中華民國刑法第210條
(偽造變造私文書罪)
偽造、變造私文書，足以生損害於公眾或他人者，處五年以下有
期徒刑。
